臺灣彰化地方法院刑事判決　　　　　　　　　　　　　九十一年度易字第三七八號
　　公　訴　人　臺灣彰化地方法院檢察署檢察官
　　被　　　告　乙○○
右列被告因贓物案件，經檢察官提起公訴（九十一年度偵字第七二六號），本院判決
如左：
    主  文
乙○○收受贓物，處有期徒刑肆月，如易科罰金，以佰元折算壹日。
    事  實
一、乙○○明知綽號「宏明」之某不詳姓名年籍成年男子所騎用、未懸掛車牌之重型
    機車係來路不明之贓物（車牌號碼為ＦＣ二─七一二號，係甲○○所有，於民國
    九十一年一月二十六日凌晨四時許，在彰化縣員林鎮○○里○○○街十三號前失
    竊），竟仍基於收受贓物之犯意，於九十一年一月二十八日凌晨五時許，在其彰
    化縣永靖鄉○○村○○路二十七號住處，向綽號「宏明」之男子借得上開機車供
    己使用。嗣於同日凌晨五時二十分許，乙○○騎乘上開機車前往彰化縣永靖鄉○
    ○村○○路、永坡路口停車欲購物時，為警盤檢而查獲上情，並扣得綽號「宏明
    」之男子所有連同上開機車交予乙○○使用之機車鑰匙一支。
二、案經彰化縣警察局員林分局報請臺灣彰化地方法院檢察署檢察官偵查起訴。
    理  由
一、訊據被告乙○○固坦承於右開時、地向綽號「宏明」之男子借用上開機車，並於
    前開時、地停車購物時為警查獲之事實不諱，惟矢口否認涉有贓物犯行，辯稱：
    伊借用上開機車時並不知係贓車，直至警方查獲時始知悉云云。惟查上開機車係
    被害人甲○○所有，車牌號碼為ＦＣ二─七一二號，於九十一年一月二十六日凌
    晨四時許，在彰化縣員林鎮○○里○○○街十三號前失竊，業據被害人甲○○於
    警訊時指述綦詳，並有贓物認領保管單一份、機車照片一幀在卷可稽，則上開機
    車確係失竊之贓物，殆無疑義。次查被告向綽號「宏明」之男子借用上開機車時
    ，該機車即未懸掛車牌，當時被告並未加以詢明等情，亦據被告於偵查中供述明
    確，則被告於借用上開機車時，明知該機車並未懸掛車牌，外觀上與一般正常車
    輛已有異狀，衡情應會心生懷疑而加以詢明原委，斷無甘冒隨時遭警攔查而貿然
    騎乘外出之理？參以被告於內勤檢察官初訊時供稱：（問：該機車如何來？）是
    「陳鴻明」牽的，在員林國中旁等語在卷（見偵查卷第二十一頁反面），核與上
    開機車失竊地點即距離員林國中僅數百公尺之彰化縣員林鎮○○里○○○街十三
    號前極為相符，顯示被告於借用上開機車時即已知悉該機車來源確有問題。被告
    於本院審理中雖翻異前詞辯稱：伊借用上開機車時，因為匆忙並未注意查看是否
    懸掛車牌，至警方查獲時始知悉該機車未懸掛車牌；又伊於偵查中供稱「係陳鴻
    明牽的」等語，係意謂該機車為陳鴻明所有，伊向陳鴻明所借用云云，顯與事實
    不符，要難採信。此外，復有機車鑰匙一支扣案可資佐證。綜上所述，足認被告
    主觀上對於上開機車確有贓物之認知，其所辯，僅係事後卸責之詞，不足採信。
    本件事證明確，被告犯行洵堪認定，應依法論科。
二、核被告所為，係犯刑法第三百四十九條第一項之收受贓物罪。爰審酌被告犯罪之
    動機、目的、手段、對被害人所生之危害及其犯罪後猶飾詞卸責，不知悔改等一
    切情狀，量處如主文所示之刑，並諭知易科罰金之折算標準，以資懲儆。扣案之
    機車鑰匙一支，雖係供被告犯罪所用之物，惟並非被告所有，已據被告供明無誤
    ，爰不予宣告沒收，附此敘明。
據上論斷，應依刑事訴訟法第二百九十九條第一項前段，刑法第三百四十九條第一項
、第四十一條第一項前段，罰金罰鍰提高標準條例第一條前段、第二條，判決如主文
。
本案經檢察官林映姿到庭執行職務。
中      華      民      國    九十一    年      五      月     十三     日
                                臺灣彰化地方法院刑事第三庭
                                    法      官  陳  連  發
右正本證明與原本無異。
如不服本判決，應於判決送達後十日內向本院提出上訴狀( 須附繕本 )。
告訴人或被害人對於判決如有不服具備理由請求檢察官上訴者，其上訴期間之計算係
以檢察官收受判決正本之日期為準。
                                    法院書記官  張  木  松
中      華      民      國    九十一    年      五      月     十六     日
刑法第三百四十九條第一項。
收受贓物者，處三年以下有期徒刑、拘役或五百元以下罰金。
搬運、寄藏、故買贓物或為牙保者，處五年以下有期徒刑、拘役或科或併科一千元以
下罰金。
因贓物變得之財物，以贓物論。
